JOSÉ LUJÁN MOYA

, +34 697448309

✓ jo_lumo@outlook.com

Málaga

in Linkedin

GitHub

TECNOLOGÍAS

- Java
- SQL
- Javascript
- PHP
- HTML
- CSS
- Python
- Figma

HABILIDADES

- Responsabilidad
- Compromiso
- Liderazgo
- Trabajo en equipo
- Resolución
- Adaptación
- Analítica
- Trato con el cliente

IDIOMAS

Inglés

MÁS INFORMACIÓN

- Carnet de conducir B1
- Vehículo propio



PERFIL

Me encanta enfrentar desafíos y aprender cosas nuevas.

Tengo experiencia trabajando bajo presión, organizando equipos y gestionando responsabilidades de cara a clientes, mi experiencia laboral me ha ayudado a desarrollar habilidades clave como la proactividad, la resolución de problemas y la capacidad de adaptación.

He emprendido un nuevo proyecto para dar un giro a mi carrera profesional y entrar en el mundo tecnológico que siempre me ha apasionado.



FORMACIÓN

Grado superior Desarrollo de Aplicaciones Web 2023 - Actual

Grado Superior Sistemas de Telecomunicaciones e Informáticos

2008

Grado Medio Equipos Electrónicos de Consumo

2005



EXPERIENCIA LABORAL

Product manager y jefe de compras internacionales.

ManuD S.L. - Málaga

2018-2023

- Responsable en la planificación y la definición de las características de cada producto.
- Encargado de buscar y auditar a proveedores internacionales.
- Control del proceso de fabricación y plazos.
- Responsable de logística e importación.
- Coordinación con departamentos de marketing y diseño.

Responsable de logística e importación

GTT Group S.L. - Málaga

2016-2018

- Responsable de logística nacional e internacional.
- Organización de transporte del producto desde origen, usando la vía marítima o aérea.
- Organización de transporte de mercancía a clientes mayoristas en destino nacional por camión.
- Encargado de la importación a nivel de documentación e inspecciones y enlace con el agente aduanero.

Teleoperador

Digitex Informática S.L. - Jaén

2006-2016

- Operador técnico en atención al cliente.
- Atención a cliente de alto perfil.